---
title: "Modelo Bi-Linear Segmentado"
#bibligraphy: cat.bib
---

# Descrição

O Bi-Linear é um modelo segmentado composto de duas retas unidas em um
ponto

$$
f(x) = \left\{
  \begin{array}{ll}
    \theta_{0} + \theta_{1} x,\, x \leq \theta_{b} \\
    \theta_{0} + \theta_{1} \theta_{b} + \theta_{2}(x -\theta_{b}),
      \, x > \theta_{b} \\
    \end{array}
\right.
$$
em que

  - $x \in \mathbb{R}$,
  - $\theta_{0}$ (u.m.[^1] $\texttt{Y}$) é o intercepto,
  - $\theta_{1}$ e $\theta_{2}$ (u.m. $\texttt{Y} \texttt{X}^{-1}$) são
    as taxas do primeiro e segundo segmentos de reta, respectivamente,
  - e $\theta_{b}$ (u.m. $\texttt{X}$) é o ponto no eixo das abcissas
    onde as duas retas se juntam, também chamado de ponto de quebra da
    função ou ponto de descontibuidade por causa da derivada da função
    não ser contínua nesse ponto.

```{r, include = FALSE, eval = FALSE}
fx <- function(x, th0, th1, th2, thb) {
    cond <- x <= thb
    th0 + (th1 * x) * cond +
        (th1 * thb + th2 * (x - thb)) * !cond
}

curve(fx(x, th0 = 0, th1 = 1, th2 = -0.5, thb = 5),
      0, 10, asp = 1)
grid(col = 1)
```

# Reparametrizações

Este modelo pode apresentar algumas parametrizações. Uma delas é a que o
valor da função no ponto de quebra ($\theta_{b}$) é parâmentro da função
no lugar do intercepto,

$$
f(x) = \left\{
  \begin{array}{ll}
    \vartheta_{b} + \theta_{1}(x -\theta_{b}),\, x \leq \theta_{b} \\
    \vartheta_{b} + \theta_{2}(x -\theta_{b}),\, x > \theta_{b} \\
  \end{array}
\right.
$$
em que $\vartheta_{b}$ (u.m. $\texttt{Y}$) é o valor da função no
ponto de quebra $\theta_b$, ou seja, $\vartheta_b = f(\theta_b)$.

```{r, include = FALSE, eval = FALSE}
fx <- function(x, th1, th2, thb, vtb) {
    cond <- x <= thb
    vtb + (th1 * (x - thb)) * cond +
        (th2 * (x - thb)) * !cond
}

curve(fx(x, th1 = 1, th2 = -0.5, thb = 5, vtb = 5),
      0, 10, asp = 1)
grid(col = 1)
```

Além desta, outra parametrização interessante é que possui o parâmentro
diferença de taxas $\vartheta_d = \theta_1 - \theta_2$. Nessa
parametrização, a equação do modelo é

$$
f(x) = \left\{
  \begin{array}{ll}
    \theta_{0} + \theta_{1}(x -\theta_{b}),\, x \leq \theta_{b} \\
    \theta_{0} + (\theta_{1}+\vartheta_d)(x -\theta_{b}),
      \, x > \theta_{b}. \\
  \end{array}
\right.
$$

```{r, include = FALSE, eval = FALSE}
fx <- function(x, th0, th1, thd, thb) {
    cond <- x <= thb
    th0 + (th1 * x) * cond +
        (th1 * thb + (th1 + thd) * (x - thb)) * !cond
}

curve(fx(x, th0 = 0, th1 = 1, thd = -1, thb = 5),
      0, 10, asp = 1)
grid(col = 1)
```

Essa parametrização é útil pois imbute o teste de hipótese nula dos
segmentos de reta terem a mesma taxa, ou seja, $H_0: \theta_d = 0$.

# Casos particulares

O modelo bi-linear se reduz a casos particulares de modelos.

  1. Se $\theta_{2} = 0$, o modelo reduz-se ao Linear-Platô,
  2. Se $\theta_{1} = 0$, o modelo reduz-se ao Platô-Linear e
  3. Se $\theta_{1} = \theta_{2}$ ou $\theta_d = 0$, temos o modelo
     linear simples.

Quando se tem uma amostra de dados sob a terceira condição, durante o
ajuste pode ser ter problemas já que o parâmetro $\theta_b é não
indentificável se $\theta_d = 0$.

# Aplicações

<!-- TODO -->

Esta classe de modelos foi trabalhada por JEONG, Y., et. al. (2006),
na modelagem da variação da próstata, entre e intra pacientes. Também
utilizando imagens, TENEBAUM, J. B., et. al. (2014) utilizaram modelos
bi-lineares para tratar da classificação de estilo e conteúdo.

Este modelo foi considerado por SHUAI, et. al. (2003), na modelagem
do rendimento de grãos de soja e do teor de nutrientes como função
do pH do solo, controlado pela aplicação de calcário.

<!------------------------------------------- -->
[^1]: Unidade de medida ou grandeza do parâmentro em termos das unidades
    de médida das variáveis $y$ e $x$.
