---
title: "Modelo de Bleasdale-Nelder"
bibliography: config/refs.bib
csl: config/ABNT_UFPR_2011-Mendeley.csl
---

# Descrição

O modelo de Bleasdale-Nelder [@Bleasdale-Nelder1960]
$$
  f(x) = x(\theta_{0} + \theta_{1}x)^{\frac{-1}{\theta_{2}}},
  \quad x \geq 0
$$
é uma função positiva que, dependendo do parâmetro de
forma $\theta_{2}$, pode ser monótona crescente ou apresentar um ponto
de máximo. Os parâmetros não têm interpretação prática.

Neste modelo, tem-se que $\theta_{0} + \theta_{1} x > 0$ o que faz com
os suportes sejam $\theta_0 > 0$ e $\theta_1 > 0$. O parâmetro de forma
$\theta_2$ tem suporte nos reais com exclusão do zero, ou seja
$\theta_2 > 0 \cap \theta_2 < 0$.

Quando $0 < \theta_2 < 1$, a função apresenta um ponto de máximo, dado
por
$$
  x = \frac{\theta_0}{\theta_1 (1/\theta_2 - 1)}.
$$
Nas aplicações, o interesse está na forma com ponto de máximo.

Para valores de $\theta_2 > 1$ a função é monótona crescente e côncava,
ou seja, a taxa é sempre positiva mas descrescente. Para valores de
$\theta_2 < 0$ a função é monótona crescente e convexa, ou seja, a taxa
é sempre positiva mas crescente.

```{r, include = FALSE, eval = FALSE}
fx <- function(x, th0, th1, th2) {
    x * (th0 + th1 * x)^(-1/th2)
}

th0 <- 1
th1 <- 0.59
th2 <- 0.1
curve(fx(x, th0, th1, th2), 0, 1, asp = 1)
abline(v = th0/(th1 * ((1/th2) - 1)))

library(rpanel)

draw <- function(panel) {
    with(panel, {
        curve(fx(x, th0, th1, th2), 0, 1, asp = 1)
        abline(v = th0/(th1 * ((1/th2) - 1)))
    })
    return(panel)
}

panel <- rp.control()
rp.slider(panel = panel, variable = th0, from = 0, to = 2,
          action = draw, showvalue = TRUE)
rp.slider(panel = panel, variable = th1, from = 0, to = 2,
          action = draw, showvalue = TRUE)
rp.slider(panel = panel, variable = th2, from = -2, to = 2,
          action = draw, showvalue = TRUE)
```

# Reparametrização

A reparametrização do modelo Bleadale-Nelder, obtida por @zeviani-tese,
envolve a priorização do ponto crítico como parâmentro para o caso em
que $\theta_2 \in (0, 1)$.

Para tal, os parâmentros sem interpretação $\theta_0$ e $\theta_1$ são
substuituídos por
$$
\begin{align*}
  \vartheta_x &= \frac{\theta_0}{\theta_1 (1/\theta_2 - 1)}\\
  \vartheta_y &= f(x = \vartheta_x)
\end{align*}
$$
sendo que $\vartheta_{y} > 0$ (u.m. $\texttt{Y}$) é o valor da função
correspondente ao valor na abcissa $\theta_{x} > 0$
(u.m. $\texttt{X}$). Nessa parametrização, o modelo é escrito como
$$
f(x) =  \vartheta_{y}\frac{x}{\vartheta_{x}}
  \left(1 - \theta_{2}
    \left(1 - \frac{x}{\vartheta_{x}}\right)
  \right)^{\frac{-1}{\theta_2}}.
$$
Com isso, verifica-se que o parâmetro $\theta_{2}$ tem relação inversa
com a curvatura da função ao redor do máximo.

```{r, include = FALSE, eval = FALSE}
fx <- function(x, thx, thy, th2) {
    (thy * x/thx) * (1 - th2 * (1 - (x/thx)))^(-1/th2)
}

draw <- function(panel) {
    with(panel, {
        curve(fx(x, thx, thy, th2), 0, 1, asp = 1)
        abline(v = thx, h = thy)
    })
    return(panel)
}

panel <- rp.control()
rp.slider(panel = panel, variable = thx, from = 0.1, to = 2,
          action = draw, showvalue = TRUE)
rp.slider(panel = panel, variable = thy, from = 0.1, to = 2,
          action = draw, showvalue = TRUE)
rp.slider(panel = panel, variable = th2, from = 0.01, to = 0.99,
          action = draw, showvalue = TRUE)
```

# Casos particulares

Na parametização original, quando $\theta_{2} = 1$, o modelo reduz-se ao
Shinozaki-Kira [@Schabenberger-Pierce2002], não citado neste catálogo.

# Aplicações TODO

Este modelo teve utilizações na estimação do número de plantas para
maximizar a produtividade por unidade de área. Materiais envolvendo
estudos sobre a resposta a certas dodagens de herbicidas também
são encontrados quando pesquisamos sobre este modelo.

Esta reparametrização foi utilizada por @Damgaard-Borksted2004, na
avaliação de plantas selvagens e transgênicas da raça *Arabidopsis*
*thaliana*, em relação à produção de sementes por unidade de àrea.

# Referências
