---
title: "Modelo Gama Incompleto"
bibliography: config/refs.bib
csl: config/ABNT_UFPR_2011-Mendeley.csl
---

# Descrição

O modelo Gama Incompleto [@Congleton-Everett1980], também conhecido como
modelo de Wood [@Wood1967] é uma função positiva, obtida a partir da
função densidade da distribuição Gama sem a restrição de integrar 1,
$$
  f(x) = \theta_{0} x^{\theta_{1}} \exp\{-\theta_{2} x\}, \quad  x > 0.
$$

Para este modelo, os parâmetros $\theta_{0} > 0$ (adimensional) é um
parâmetro de escala da função, $\theta_{1} > 0$ (adimensional) e
$\theta_{2} > 0$ (u.m. $\texttt{X}^{-1})$ não tem interpretação prática.

A função apresenta um ponto de máximo em
$$
  x = \frac{\theta_1}{\theta_2} = \vartheta_x.
$$

```{r, include = FALSE, eval = FALSE}
fx <- function(x, th0, th1, th2) {
    th0 * (x^th1) * exp(-th2 * x)
}

library(rpanel)

draw <- function(panel) {
    with(panel, {
        curve(fx(x, th0, th1, th2), 0, 10, asp = 1)
        abline(v = th1/th2)
    })
    return(panel)
}

panel <- rp.control()
rp.slider(panel = panel, variable = th0, from = 0.1, to = 10,
          action = draw, showvalue = TRUE)
rp.slider(panel = panel, variable = th1, from = 0.1, to = 10,
          action = draw, showvalue = TRUE)
rp.slider(panel = panel, variable = th2, from = 0.1, to = 10,
          action = draw, showvalue = TRUE)
```

# Reparametrização

Na reparametrização do modelo Gama Incompleto obtida por @zeviani-tese,
a enfâse é dada aos parâmetros de interpretação no contexto da lactação
animal, como medidas descritivas do ponto de máximo da curva de lactação,
sobre a "persistência" da lactação e a produção total de leite
$$
\begin{align*}
  \vartheta_x &= \frac{\theta_1}{\theta_2}, \\
  \vartheta_y &= \theta_0 \left(\frac{\theta_1}{\theta_2}\right)^{\theta_1} \exp\{-\theta_1\},\\
  \vartheta_p &= \theta_2^{-(\theta_1 + 1)},\\
  \vartheta_a &= \theta_0 \theta_2^{-(\theta_1 + 1)} \Gamma(\theta_1 + 1),
\end{align*}
$$
em que $\theta_x$ (u.m. $\texttt{X}$) o ponto no eixo das abcissas
correspondente ao pico da curva de lactação $\vartheta_y$
(u.m. $\texttt{Y}$), $\vartheta_p$ correponde ao parâmentro definido
como persistência da lactação que tem relação com a curvatura da função
ao redor do máximo e $\vartheta_a$ (u.m. $\texttt{XY}) é a área abaixo
da curva de lactação que representa o total de leite produzido pela
vaca.

A parametrização que descreve o ponto de máximo é dada por
$$
  f(x) = \vartheta_y\left(\frac{x}{\vartheta_x}\right)^{\theta_1}
    \exp\{\theta_1(1-x/\vartheta_x)\}
$$
na qual o parâmentro $\theta_1$ tem relação inversa com a curvatura ao
redor do ponto de máximo.

A parametrização com a persistência e a lactação total incluídos é dada
por
$$
  f(x) = \frac{\vartheta_a}{\vartheta_p\Gamma(\theta_1+1)} x^{\theta_1}
    \exp\{-x\vartheta_p^{-1/(\theta_1+1)}\}.
$$

@zeviani_tese descreve mais parametrizações deste modelo com uso de
recursos númericos.

```{r, include = FALSE, eval = FALSE}
fx <- function(x, thy, th1, thx) {
    thy * (x/thx)^th1 * exp(th1 * (1 - x/thx))
}

draw <- function(panel) {
    with(panel, {
        curve(fx(x, thy, th1, thx), 0, 10, asp = 1)
        abline(v = thx, h = thy)
    })
    return(panel)
}

panel <- rp.control()
rp.slider(panel = panel, variable = thx, from = 0.1, to = 10,
          action = draw, showvalue = TRUE)
rp.slider(panel = panel, variable = th1, from = 0.1, to = 10,
          action = draw, showvalue = TRUE)
rp.slider(panel = panel, variable = thy, from = 0.1, to = 10,
          action = draw, showvalue = TRUE)

fx <- function(x, tha, th1, thp) {
    tha/(thp * gamma(th1 + 1)) * x^th1 * exp(-x * thp^(-1/(th1 + 1)))
}

draw <- function(panel) {
    with(panel, {
        curve(fx(x, tha, th1, thp), 0, 10, asp = 1)
        int <- integrate(function(x) fx(x, tha, th1, thp), 0, Inf)$value
        title(int)
    })
    return(panel)
}

panel <- rp.control()
rp.slider(panel = panel, variable = tha, from = 0.1, to = 10,
          action = draw, showvalue = TRUE)
rp.slider(panel = panel, variable = th1, from = 0.1, to = 10,
          action = draw, showvalue = TRUE)
rp.slider(panel = panel, variable = thp, from = 0.1, to = 10,
          action = draw, showvalue = TRUE)
```

# Aplicações TODO

Uma outra reparametrização foi estudada por Rekaya et. al. (2001),
incluindo o parâmetro de persistência através de um modelo não linear
hierárquico bayesiano.

Comumente, encontramos aplicações deste modelo em situações envolvendo
curvas de lactação (produção de leite de vacas).

Pode ser aplicado em substuição ao Bleasdale-Nelder.

# Referências
